臺灣高等法院刑事裁定　　　　　　　　　 93年度抗字第729號
　　抗　告　人
　　即　自訴人　捷運交通有限公司
　　代　表　人　甲○○
　　自訴代理人　丙○○
　　被　　　告　乙○○原名邱連.
上列抗告人因被告詐欺案件，不服臺灣台北地方法院中華民國93
年11月10日裁定（92年度自更(二)字第28號），提起抗告，本院裁
定如左：
    主  文
抗告駁回。
    理  由
一、本件自訴意旨略以：被告乙○○（原名邱連海，於民國九十
    年七月十三日更名）於八十九年四月十二日，在臺北市○○
    路○段之臺北市監理處，以其自有之一九九四年份福特牌小
    客車一部（下稱系爭車輛）靠行於自訴人捷運交通有限公司
    ，約定由自訴人向監理機關申領車號Ｈ６─２１２號之營業
    小客車牌照，提供予被告懸掛該車以經營計程車載客，並先
    行代繳該車之稅費、規費、保險費、分期付款及交通違規罰
    款，被告則允諾依自訴人通知如期繳交上開各項費用，並每
    月支付行政管理費新台幣（下同）一千二百元予自訴人，致
    自訴人公司不疑有他，而與被告簽訂「台北市計程車客運業
    駕駛人自備車輛參與經營契約書」（下稱系爭靠行契約），
    並持系爭靠行契約至臺北市計程車客運商業同業公會認證，
    而將領得之車號Ｈ６–２１２號營業小客車牌照交予被告使
    用，詎被告即積欠上開各款項未付，屢經催討均未獲置理，
    被告顯係騙取自訴人之自小客車營業牌照在外營業、並為其
    繳交費用，因認被告涉犯刑法第三三九條第一項詐欺取財罪
    嫌云云。
二、原審法院以：
  (一)被告於八十九年四月十二日與自訴人簽訂系爭靠行契約，約
    定由被告提供系爭車輛，使用自訴人申領之Ｈ６–２１２號
    營業小客車牌照營業，被告應每月交付行政管理費予自訴人
    ，及於受自訴人通知後繳交稅費、違規罰款等費用，惟被告
    自簽約後迄九十二年底，均未依約繳付計五萬一千二百五十
    六元之費用等情，為被告所自承屬實，並有自訴人提出之靠
    行契約書、欠費明細表、交通違規罰鍰收據、和解書等件附
    卷可稽。
  (二)自訴人雖以被告未依約繳納費用、未出面解決債務，指訴被
    告詐騙自訴人牌照及提供服務、代繳費用云云，惟查被告縱
    於訂約後有自訴人所指述之債務不履行之事實，然該債信違
    反之客觀狀態，不能即可直接推論出被告自始即有不法所有
    之意圖，而本件自訴人復未指陳被告究有施用何詐術，致其
    陷於錯誤之情形；又查自訴人於九十一年一月三十一日即將
    被告於同年月二十七日寄還之Ｈ６–２１２號營業小客車牌
    照繳銷等情，為自訴人所自承，再參以自訴人與被告於訴訟
    中已達成和解，被告願分期將所有欠款付清，自訴人亦自陳
    經被告出面說明後，得認被告並無任何不法之意圖，有卷附
    自訴人與被告之和解書可參。綜上各情，因認本件依自訴人
    所提出之證據，尚不足認定被告有自訴人所指訴之詐欺犯行
    ，本件應純屬自訴人與被告間之民事糾葛，被告之犯罪嫌疑
    不足，而依刑事訴訟法第三百二十六條第三項、第二百五十
    二條第十款之規定，裁定駁回本件自訴。經核並無不合。
三、抗告意旨略稱：被告近半年來未依和解條件履行每月給付三
    千元，經催仍未置理，顯係以和解為脫卸刑事責任，要屬詐
    術之行使，原審未察，認其罪嫌不足，自有未洽等語。然經
    查被告自與自訴人訂成立和解後，已分期給付計三萬六千元
    ，業據其到庭供明並提出郵政匯票收據十一張各記載每張三
    千元，受款人分別為丙○○及黃瑞玲（連同於和解成立之日
    支付三千元，合計為三萬六千元），經當庭核對無誤，記明
    筆錄在卷可攷，自訴代理人丙○○亦到庭陳稱：自和解成立
    後，被告已履行部分之清償屬實云云（均見本院九十四年一
    月五日及九十四年一月十九日筆錄）則被告已依和解應清償
    金額五萬元之三分之二許，自難指其無履行之誠意，縱尚有
    部分未履行，仍不得遽認其係藉和解為方法而脫免刑責之追
    訴，為詐術之行使甚明，上訴人於原審已具狀陳報「被告因
    不諳法律，誤觸法網，金額五萬元之小數額，請依微罪不舉
    ‧‧‧撤回自訴等語」（見原審卷第九八頁），則原審以本
    件係屬民事糾紛問題，被告罪嫌不足而駁回本件自訴。自無
    違誤。自訴人翻異前詞，指摘原裁定為不當，提起抗告，依
    上說明，洵難認有理由，應予駁回。
四、據上論結，應依刑事訴訟法第412條，裁定如主文。
中　　華　　民　　國　　94　　年　　1 　　月　　31　　日
                  刑事第九庭審判長法  官　陳　祐　治
                                  法  官　陳　晴　教
                                  法  官　黃　聰　明
以上正本證明與原本無異。
不得再抗告。
                                  書記官　陳　思　云
中　　華　　民　　國　　94　　年　　2 　　月　　1 　　日
